【裁判字號】    98,訴,1181
【裁判日期】    981112
【裁判案由】    違反毒品危害防制條例
【裁判全文】
臺灣臺南地方法院刑事判決              98年度訴字第1181號
公  訴  人  臺灣臺南地方法院檢察署檢察官
被      告  乙○○
上列被告因違反毒品危害防制條例案件，經檢察官提起公訴（98
年度毒偵字第1235號），被告就被訴事實為有罪之陳述，本院合
議庭裁定由受命法官獨任進行簡式審判程序，判決如下：
    主  文
乙○○施用第一級毒品，累犯，處有期徒刑壹年貳月，扣案之第
一級毒品海洛因壹包（驗餘淨重零點貳玖壹公克）沒收銷燬之；
扣案之葡萄糖壹包、注射針筒貳支、生理食鹽水壹盒，均沒收。
又施用第二級毒品，累犯，處有期徒刑陸月。應執行有期徒刑壹
年陸月，扣案之第一級毒品海洛因壹包（驗餘淨重零點貳玖壹公
克）沒收銷燬之；扣案之葡萄糖壹包、注射針筒貳支、生理食鹽
水壹盒，均沒收。
    事  實
一、乙○○前因施用毒品案件，經臺灣臺南地方法院以九十年度
    毒聲字第二四三八號裁定送勒戒處所觀察、勒戒後，認有繼
    續施用毒品之傾向，由該院以九十一年度毒聲字第一一六六
    號裁定令入戒治處所施以強制戒治，於民國九十二年四月十
    日停止戒治出所，所餘戒治期間付保護管束，嗣於九十二年
    七月十日保護管束期滿，視為強制戒治執行完畢。又於九十
    五年間因三次施用毒品，經法院分別判處有期徒刑四月、一
    年、六月確定，並分別減為有期徒刑二月、六月、三月後，
    裁定應執行有期徒刑九月確定，嗣於九十六年十二月二十三
    日縮刑期滿執行完畢。詎乙○○仍未戒除施用毒品之惡習，
    竟另分別基於施用第一級毒品海洛因及第二級毒品安非他命
    之犯意，於九十八年六月五日上午十一時五分許，在其位於
    臺南縣下營鄉中營村中營一一○四號住處內，以注射之方式
    ，施用第一級毒品海洛因一次；另於九十八年六月四日上午
    十一時許，在臺南縣永康市「皇家汽車旅館」房間內，以玻
    璃球燒烤吸食之方式，施用第二級毒品安非他命一次。經警
    於九十八年六月五日上午十一時五分許，持本院核發之搜索
    票，至乙○○上址住處執行搜索，當場查獲乙○○正在注射
    施打海洛因，而扣得供其施打之第一級毒品海洛因一包（驗
    餘淨重○‧二九一公克）及乙○○所有供其施打海洛因所用
    之葡萄糖一包、注射針筒二支、生理食鹽水一盒，並獲其同
    意採尿送驗結果，呈嗎啡及安非他命類陽性反應，而查知上
    情。
二、案經臺南縣警察局麻豆分局報請臺灣臺南地方法院檢察署檢
    察官偵查起訴。
    理      由
一、上開事實業經被告乙○○於警詢及偵審中坦承不諱，且其為
    警查獲所採集之尿液檢體，經送檢驗結果，呈嗎啡陽性反應
    （按海洛因係由嗎啡經化學合成而製得，經注射進入人體後
    ，因代謝分解成嗎啡，因此施打海洛因後，由尿液中檢驗結
    果仍為嗎啡反應）及安非他命類陽性反應等情，有長榮大學
    九十八年六月十六日出具之確認報告及犯罪嫌疑人尿液採驗
    作業管制紀錄清冊各一件（見偵查卷第一三至一四頁）在卷
    可稽。且扣案供被告施打之白色粉末一包，經送高雄市立凱
    旋醫院以氣相層析質譜儀分析法檢驗結果，確實檢出第一級
    毒品海洛因成分等情，亦有高雄市立凱旋醫院九十八年六月
    二十三日高市凱醫驗字第一○三七三號濫用藥物成品檢驗鑑
    定書一件（見偵查卷第一一頁）附卷可按。此外，復有被告
    所有供其施打海洛因所用之葡萄糖一包、注射針筒二支、生
    理食鹽水一盒扣案可資佐證，足見被告上開自白核與事實相
    符，應可採信。再者，被告前於九十年間，因施用毒品案件
    ，經送強制戒治，於九十二年七月十日期滿執行完畢後，又
    於五年內之九十五年間，復因施用毒品案件，被依法追訴處
    罰等情，有臺灣高等法院被告前案紀錄表在卷可佐，顯見其
    再犯率甚高，原實施之觀察、勒戒或強制戒治，已無法收其
    實效，而無五年戒斷期之存在，是被告再犯本案施用第一、
    二級毒品罪，自應依法追訴處罰（最高法院九十五年度台非
    字第五九、六五號判決意旨參照）。綜上所陳，本案事證明
    確，被告犯行堪以認定，應依法論科。
二、按海洛因、安非他命分別係毒品危害防制條例第二條第二項
    第一款、第二款所明定之第一級、第二級毒品，不得非法持
    有、施用。核被告所為，係分別犯毒品危害防制條例第十條
    第一項之施用第一級毒品罪及同條第二項之施用第二級毒品
    罪，其施用第一級毒品海洛因前後持有海洛因，及其施用第
    二級毒品安非他命前持有安非他命之低度行為，應分別為施
    用海洛因、安非他命之高度行為所吸收，均不另論罪。被告
    所犯上開第一、二級毒品犯行，犯意各別，行為互殊，應予
    分論併罰。又被告有如事實欄所載之有期徒刑執行完畢紀錄
    ，有前開臺灣高等法院被告前案紀錄表可按，其於有期徒刑
    之執行完畢後五年內，故意再犯本案有期徒刑以上之施用第
    一、二級毒品罪，均為累犯，應各依刑法第四十七條第一項
    之規定加重其刑。爰審酌海洛因及安非他命戕害身心，而被
    告前因施用毒品經送強制戒治及科處刑罰後，猶不思戒絕革
    除惡習，再為本案犯罪，顯未因前所受強制戒治及刑罰處分
    而記取教訓，惟其施用毒品所生危害，實以自戕身心健康為
    主，對於他人生命、身體、財產等法益，尚無明顯而重大之
    實害，兼衡其智識程度、家庭經濟狀況及犯罪後坦承犯行等
    一切情狀，分別就其所犯上開犯行，各量處如主文所示之刑
    ，並定其應執行之刑。扣案供被告施打之海洛因一包（驗餘
    淨重○‧二九一公克）係違禁物，不問屬於犯人與否，應依
    毒品危害防制條例第十八條第一項前段規定宣告沒收銷燬之
    。另扣案之葡萄糖一包、注射針筒二支、生理食鹽水一盒，
    均係被告所有，供其本案施用第一級毒品海洛因所用之物，
    業據被告供明在卷（見本院卷第八七頁），爰依刑法第三十
    八條第一項第二款規定宣告沒收。
據上論斷，應依刑事訴訟法第二百七十三條之一第一項、第二百
九十九條第一項前段，毒品危害防制條例第十條第一項、第二項
、第十八條第一項前段，刑法第十一條前段、第四十七條第一項
、第五十一條第五款、第三十八條第一項第二款，判決如主文。
本案經檢察官甲○○到庭執行職務。
中    華    民    國    98    年    11    月    12    日
                  刑事第九庭    法  官  林欣玲
以上正本證明與原本無異。
如不服本判決應於收受本判決後10日內向本院提出上訴書狀，並
應敘述具體理由。其未敘述上訴理由者，應於上訴期間屆滿後20
日內向本院補提理由書狀（均須按他造當事人之人數附繕本）「
切勿逕送上級法院」。
                                書記官  鄭佩玉
中    華    民    國    98    年    11    月    12    日
附錄本案論罪科刑法條：
毒品危害防制條例第10條
施用第一級毒品者，處 6 月以上 5 年以下有期徒刑。
施用第二級毒品者，處 3 年以下有期徒刑。


司法院資訊處製作；財團法人民間司法改革基金會備份。
